server/LibreOfficePortable/App/libreoffice/share/extensions/dict-pt-BR/README_hyph_pt_BR.txt
Autor/Author: Raimundo Moura <raimundo.smoura@gmail.com>

pt-BR: Este Divisor de Sílabas está em desenvolvimento por Raimundo Moura. Ele está
licenciado sob os termos da Licença Pública Geral Menor versão 3 (LGPLv3), como
publicado pela Free Software Foundation e pela Mozilla Public License como publicada
pela Mozilla Foundation. Os créditos estão disponíveis em
http://pt-br.libreoffice.org/projetos/projeto-vero-verificador-ortografico/
e você pode encontrar novas versões em
http://extensions.libreoffice.org

Copyright (C) 2008 - 2013 por/by Raimundo Santos Moura <raimundo.smoura@gmail.com>

========================================================================================
APRESENTAÇÃO
========================================================================================

O Projeto DivSilab do LibreOffice é um projeto
colaborativo desenvolvido pela comunidade Brasileira.
A relação completa dos colaboradores deste projeto está em:
http://pt-br.libreoffice.org/projetos/projeto-vero-verificador-ortografico/

O DivSilab é uma ferramenta para realizar a translineação de textos.
Ele divide a palavra silabicamente, ficando parte no final da linha e o restante no início
da linha inferior.
======================
SOBRE ESTA ATUALIZAÇÃO
======================
Versão 1.0.8 DivSilab
Retirada de duplicadas:
1n2â
1s2â
1t2â
1x2â
1z2â
Inclusão de:
1s2õ      (pro.vi.sões)
Colaboração Adriano Konzen.

Inclusão/alteração de:
2e4as.
2e4os.      (alterado de 2eos.)
1n2ú        (alterado de 1n3ú)
1b2â        re.tum.bân.cia
1c2â        al.cân.ta.ra
1d2â        a.bun.dân.cia
1f2â        al.fân.de.ga
1g2â        a.mal.gâ.mi.co
1j2ô        em.jô.o
1m2â        ger.mâ.ni.co
1p2â        cam.pâ.nu.la
1p2è        am.pè.re
1r2â        ce.râ.mi.ca
1v2â        gal.vâ.ni.co
1x2ú        lu.xú.ria
Colaboração Adriano Konzen.

Inclusão de: 
e1â         pre.âm.bu.lo - o.ce.â.ni.co
h2â         bri.lhâ.ncia
i1â         di.â.me.tro
1j2â        ca.jâ.nea
a3ô         fa.ra.ô.ni.co
o3ô         al.co.ô.me.tro
u3ô         va.cu.ô.me.tro

Para corrigir separação de psi inclusão de: 
a3p2s2i1c
o2p3s2i1c
a3p2s2i1q
o2p3s2i1q
á2p3s2i
é2p3s2i
í2p3s2i
ó2p3s2i
2p1s2i
.p2s2i


â1n2a
â2n1c
â2n1d
â1n2e
â2n1f
â2n1g
â1n2h
â1n2i
â2n1j
â2n1n
â1n2o
â2n1q
â2n1r
â2n1s2i
â2n1s2e
â2n4s1c
â2n4s1f
â2n1t
â1n2u
â2n1v
â2n1z

Inclusão de regras para palavras acentuadas terminadas em io e ia 

2á1b2i4a
2á1c2i4a
2á1d2i4a
2á1f2i4a
2á1g2i4a
2á1l2i4a
2á1p2i4a
2á1r2i4a
2á1s2i4a
2á1t2i4a
2á1v2i4a
2á1x2i4a
2á1z2i4a
2â1m2i4a
2â1n2i4a
2é1b2i4a
2é1c2i4a
2é1d2i4a
2é1f2i4a
2é1g2i4a
2é1l2i4a
2é1n2i4a
2é1p2i4a
2é1r2i4a
2é1s2i4a
2é1t2i4a
2é1v2i4a
2é1x2i4a
2é1y2i4a
2é1z2i4a
2ê1m2i4a
2ê1n2i4a
2í1b2i4a
2í1c2i4a
2í1d2i4a
2í1f2i4a
2í1g2i4a
2í1j2i4a
2í1l2i4a
2í1m2i4a
2í1n2i4a
2í1p2i4a
2í1r2i4a
2í1s2i4a
2í1t2i4a
2í1v2i4a
2í1x2i4a
2í1z2i4a
2ó1b2i4a
2ó1c2i4a
2ó1d2i4a
2ó1f2i4a
2ó1g2i4a
2ó1j2i4a
2ó1l2i4a
2ó1p2i4a
2ó1r2i4a
2ó1s2i4a
2ó1t2i4a
2ó1v2i4a
2ó1x2i4a
2ó1z2i4a
2ô1d2i4a
2ô1m2i4a
2ô1n2i4a
2ú1b2i4a
2ú1c2i4a
2ú1d2i4a
2ú1f2i4a
2ú1g2i4a
2ú1l2i4a
2ú1m2i4a
2ú1n2i4a
2ú1p2i4a
2ú1r2i4a
2ú1s2i4a
2ú1v2i4a
2ú1x2i4a
2ú1z2i4a
2á1b2i4o
2á1c2i4o
2á1d2i4o
2á1f2i4o
2á1g2i4o
2á1l2i4o
2á1n2i4o
2á1p2i4o
2á1r2i4o
2á1s2i4o
2á1t2i4o
2á1v2i4o
2á1x2i4o
2á1z2i4o
2â1m2i4o
2â1n2i4o
2é1b2i4o
2é1c2i4o
2é1d2i4o
2é1f2i4o
2é1g2i4o
2é1l2i4o
2é1n2i4o
2é1p2i4o
2é1r2i4o
2é1s2i4o
2é1t2i4o
2é1v2i4o
2é1x2i4o
2é1z2i4o
2ê1m2i4o
2ê1n2i4o
2ê1s2i4o
2í1b2i4o
2í1c2i4o
2í1d2i4o
2í1f2i4o
2í1g2i4o
2í1l2i4o
2í1m2i4o
2í1n2i4o
2í1p2i4o
2í1r2i4o
2í1s2i4o
2í1t2i4o
2í1v2i4o
2í1z2i4o
2ó1b2i4o
2ó1c2i4o
2ó1d2i4o
2ó1f2i4o
2ó1g2i4o
2ó1l2i4o
2ó1m2i4o
2ó1p2i4o
2ó1r2i4o
2ó1s2i4o
2ó1t2i4o
2ó1v2i4o
2ó1x2i4o
2ó1z2i4o
2ô1d2i4o
2ô1m2i4o
2ô1n2i4o
2ú1b2i4o
2ú1c2i4o
2ú1d2i4o
2ú1f2i4o
2ú1g2i4o
2ú1j2i4o
2ú1l2i4o
2ú1m2i4o
2ú1n2i4o
2ú1p2i4o
2ú1r2i4o
2ú1s2i4o
2ú1t2i4o
2ú1v2i4o
2ú1z2i4o
2á4i1b2i4a
2â4m1b2i4a
2é4b1b2i4a
2é4r1b2i4a
2é4s1b2i4a
2í4l1b2i4a
2í4m1b2i4a
2í4r1b2i4a
2ó4b1b2i4a
2ô4m1b2i4a
2ó4s1b2i4a
2ú4m1b2i4a
2á4l1c2i4a
2â4n1c2i4a
2á4r1c2i4a
2á4u1c2i4a
2ê4n1c2i4a
2é4p1c2i4a
2é4r1c2i4a
2é4s1c2i4a
2ê4u1c2i4a
2í4l1c2i4a
2í4n1c2i4a
2í4r1c2i4a
2í4s1c2i4a
2ó4l1c2i4a
2ô4n1c2i4a
2ó4r1c2i4a
2ó4s1c2i4a
2ú4n1c2i4a
2ú4p1c2i4a
2ú4r1c2i4a
2á4b1d2i4a
2á4g1d2i4a
2á4l1d2i4a
2â4n1d2i4a
2á4r1d2i4a
2á4u1d2i4a
2ê4i1d2i4a
2é4l1d2i4a
2ê4n1d2i4a
2é4r1d2i4a
2í4l1d2i4a
2í4n1d2i4a
2ó4l1d2i4a
2ô4l1d2i4a
2ô4n1d2i4a
2ó4r1d2i4a
2ú4l1d2i4a
2ú4n1d2i4a
2ú4r1d2i4a
2â4n1f2i4a
2á4r1f2i4a
2é4l1f2i4a
2ó4l1f2i4a
2ô4n1f2i4a
2ó4r1f2i4a
2ú4l1f2i4a
2á4i1g2i4a
2á4l1g2i4a
2â4n1g2i4a
2á4r1g2i4a
2é4r1g2i4a
2í4n1g2i4a
2ô4n1g2i4a
2ó4r1g2i4a
2ú4n1g2i4a
2ú4r1g2i4a
2á1c4h2i4a
2á1l4h2i4a
2â1n4h2i4a
2é1c4h2i4a
2é4t1h2i4a
2í4g1h2i4a
2ô1n4h2i4a
2ú1c4h2i4a
2á1c4l2i4a
2á1g4l2i4a
2á4l1l2i4a
2á4r1l2i4a
2á4u1l2i4a
2é4l1l2i4a
2é4s1l2i4a
2é1t4l2i4a
2ê4u1l2i4a
2í1b4l2i4a
2í1c4l2i4a
2ó1g4l2i4a
2ó1p4l2i4a
2ô4u1l2i4a
2á4l1m2i4a
2á4r1m2i4a
2á4s1m2i4a
2á4u1m2i4a
2ê4i1m2i4a
2é4l1m2i4a
2é4r1m2i4a
2é4s1m2i4a
2ê4s1m2i4a
2í4m1m2i4a
2í4s1m2i4a
2ô4l1m2i4a
2ó4r1m2i4a
2ó4s1m2i4a
2á4f1n2i4a
2á4g1n2i4a
2â4g1n2i4a
2â4i1n2i4a
2â4m1n2i4a
2â4n1n2i4a
2á4u1n2i4a
2é4g1n2i4a
2ê4i1n2i4a
2é4r1n2i4a
2í4g1n2i4a
2í4m1n2i4a
2í4r1n2i4a
2ó4c1n2i4a
2ó4d1n2i4a
2ó4l1n2i4a
2ó4r1n2i4a
2ó4t1n2i4a
2ú4r1n2i4a
2á4l1p2i4a
2â4m1p2i4a
2á4p1p2i4a
2á4r1p2i4a
2é4r1p2i4a
2í4m1p2i4a
2í4p1p2i4a
2ó4r1p2i4a
2ó4s1p2i4a
2ú4l1p2i4a
2ú4p1p2i4a
2á1b4r2i4a
2á1c4r2i4a
2á1d4r2i4a
2á1f4r2i4a
2á1g4r2i4a
2â4n1r2i4a
2á4r1r2i4a
2á1t4r2i4a
2á4u1r2i4a
2é1b4r2i4a
2é1d4r2i4a
2é1f4r2i4a
2é4r1r2i4a
2é1t4r2i4a
2ê4u1r2i4a
2í1c4r2i4a
2í1d4r2i4a
2í1p4r2i4a
2í1t4r2i4a
2ó1d4r2i4a
2ó1f4r2i4a
2ô4i1r2i4a
2ó1p4r2i4a
2ó4r1r2i4a
2ó1t4r2i4a
2ô4u1r2i4a
2ú1g4r2i4a
2ú4r1r2i4a
2ú1t4r2i4a
2á4i1s2i4a
2â4n1s2i4a
2á4p1s2i4a
2á4r1s2i4a
2á4s1s2i4a
2á4t1s2i4a
2á4u1s2i4a
2é4l1s2i4a
2ê4n1s2i4a
2é4p1s2i4a
2é4r1s2i4a
2é4s1s2i4a
2é4t1s2i4a
2ê4y1s2i4a
2í4n1s2i4a
2í4p1s2i4a
2í4s1s2i4a
2í4t1s2i4a
2ô4n1s2i4a
2ó4p1s2i4a
2ó4r1s2i4a
2ó4s1s2i4a
2ô4u1s2i4a
2ú4c1s2i4a
2ú4n1s2i4a
2ú4s1s2i4a
2á4c1t2i4a
2á4l1t2i4a
2â4n1t2i4a
2á4p1t2i4a
2á4r1t2i4a
2á4s1t2i4a
2á4t1t2i4a
2é4c1t2i4a
2é4d1t2i4a
2ê4n1t2i4a
2é4r1t2i4a
2é4s1t2i4a
2é4t1t2i4a
2í4c1t2i4a
2í4d1t2i4a
2í4f1t2i4a
2í4n1t2i4a
2í4p1t2i4a
2í4s1t2i4a
2ô4n1t2i4a
2ó4r1t2i4a
2ó4s1t2i4a
2ó4t1t2i4a
2ú4r1t2i4a
2ú4s1t2i4a
2á1g4u2i4a
2á1q4u2i4a
2é1g4u2i4a
2é1q4u2i4a
2í1q4u2i4a
2ó1q4u2i4a
2ú1q4u2i4a
2á4l1v2i4a
2á4u1v2i4a
2é4r1v2i4a
2í4l1v2i4a
2ó4r1v2i4a
2á4r1x2i4a
2á4u1x2i4a
2â4u1x2i4a
2ê4i1x2i4a
2á4r1z2i4a
2ê4n1z2i4a
2é4t1z2i4a
2í4t1z2i4a
2ó4l1z2i4a
2ô4l1z2i4a
2ô4n1z2i4a
2ó4t1z2i4a
2ó4z1z2i4a
2â4m1b2i4o
2á4r1b2i4o
2é4r1b2i4o
2é4s1b2i4o
2í4m1b2i4o
2ô4m1b2i4o
2ó4r1b2i4o
2ú4m1b2i4o
2ú4r1b2i4o
2á4l1c2i4o
2â4n1c2i4o
2á4r1c2i4o
2á4s1c2i4o
2á4u1c2i4o
2é4l1c2i4o
2ê4n1c2i4o
2é4r1c2i4o
2é4s1c2i4o
2ê4u1c2i4o
2í4n1c2i4o
2í4p1c2i4o
2í4r1c2i4o
2í4s1c2i4o
2ô4n1c2i4o
2ó4r1c2i4o
2ó4s1c2i4o
2ú4l1c2i4o
2ú4n1c2i4o
2ú4r1c2i4o
2ú4s1c2i4o
2á4b1d2i4o
2â4n1d2i4o
2á4r1d2i4o
2á4u1d2i4o
2ê4i1d2i4o
2ê4n1d2i4o
2í4l1d2i4o
2í4n1d2i4o
2ô4n1d2i4o
2ó4r1d2i4o
2ú4n1d2i4o
2ú4r1d2i4o
2á4r1f2i4o
2é4l1f2i4o
2ê4n1f2i4o
2í4l1f2i4o
2ú4n1f2i4o
2á4l1g2i4o
2â4n1g2i4o
2á4r1g2i4o
2á4s1g2i4o
2é4l1g2i4o
2é4r1g2i4o
2í4n1g2i4o
2ô4n1g2i4o
2ó4r1g2i4o
2ú4r1g2i4o
2á1c4h2i4o
2ó1c4h2i4o
2á1b4l2i4o
2á1c4l2i4o
2á4u1l2i4o
2ê4i1l2i4o
2í1b4l2i4o
2í1c4l2i4o
2í1g4l2i4o
2ó1c4l2i4o
2ó1g4l2i4o
2ó1p4l2i4o
2ú1c4l2i4o
2á4d1m2i4o
2á4g1m2i4o
2á4i1m2i4o
2á4j1m2i4o
2á4l1m2i4o
2á4s1m2i4o
2á4t1m2i4o
2é4l1m2i4o
2é4r1m2i4o
2é4s1m2i4o
2í4s1m2i4o
2ó4c1m2i4o
2ó4l1m2i4o
2ó4r1m2i4o
2ó4s1m2i4o
2á4c1n2i4o
2á4f1n2i4o
2á4g1n2i4o
2â4m1n2i4o
2á4r1n2i4o
2á4u1n2i4o
2é4g1n2i4o
2ê4i1n2i4o
2ê4m1n2i4o
2é4r1n2i4o
2í4c1n2i4o
2í4f1n2i4o
2í4g1n2i4o
2í4m1n2i4o
2í4r1n2i4o
2í4s1n2i4o
2í4t1n2i4o
2ó4d1n2i4o
2ó4g1n2i4o
2ó4r1n2i4o
2ó4s1n2i4o
2ú4b1n2i4o
2ú4r1n2i4o
2á4l1p2i4o
2â4m1p2i4o
2á4r1p2i4o
2á4s1p2i4o
2á4u1p2i4o
2é4s1p2i4o
2í4m1p2i4o
2ó4l1p2i4o
2ó4r1p2i4o
2ó4s1p2i4o
2ú4l1p2i4o
2á4b1r2i4o
2á1c4r2i4o
2á1d4r2i4o
2á1f4r2i4o
2á1g4r2i4o
2á4r1r2i4o
2á4s1r2i4o
2á1t4r2i4o
2á4u1r2i4o
2é1b4r2i4o
2é1d4r2i4o
2é1g4r2i4o
2ê1n4r2i4o
2é1t4r2i4o
2ê4u1r2i4o
2í1b4r2i4o
2í1d4r2i4o
2í1p4r2i4o
2í1t4r2i4o
2ó1b4r2i4o
2ó1c4r2i4o
2ó1f4r2i4o
2ó4h1r2i4o
2ó1p4r2i4o
2ó4r1r2i4o
2ó1t4r2i4o
2ú1b4r2i4o
2ú4h1r2i4o
2ú4r1r2i4o
2ú1t4r2i4o
2á4i1s2i4o
2á4r1s2i4o
2á4s1s2i4o
2á4u1s2i4o
2ê4n1s2i4o
2é4p1s2i4o
2é4r1s2i4o
2é4s1s2i4o
2í4s1s2i4o
2ô4n1s2i4o
2ó4p1s2i4o
2ó4s1s2i4o
2ú4r1s2i4o
2ú4s1s2i4o
2á4c1t2i4o
2â4n1t2i4o
2á4r1t2i4o
2á4s1t2i4o
2é4l1t2i4o
2ê4n1t2i4o
2é4r1t2i4o
2é4s1t2i4o
2í4c1t2i4o
2í4n1t2i4o
2í4p1t2i4o
2í4r1t2i4o
2í4s1t2i4o
2ó4c1t2i4o
2ó4l1t2i4o
2ô4n1t2i4o
2ó4p1t2i4o
2ó4s1t2i4o
2ú4r1t2i4o
2ú4s1t2i4o
2á1q4u2i4o
2é1q4u2i4o
2í1q4u2i4o
2ó1q4u2i4o
2á4l1v2i4o
2â4n1v2i4o
2é4l1v2i4o
2é4r1v2i4o
2í4l1v2i4o
2í4n1v2i4o
2ó4b1v2i4o
2ú4l1v2i4o
2é4l1z2i4o



Versão 1.0.7 DivSilab

Correção da quebra de sílabas das palavras com 'guin', como: 'seguintes' ERRADO(se-gu-in-tes)
Colaboração Flávio Cardoso;
inclusão das regras:
1g2u4i3n2a
1g2u4i3n2á
1g2u4i2n1c
1g2u4i2n1d
1g2u4i3n2e
1g2u4i3n2é
1g2u4i2n1g
1g2u4i3n2h
1g2u4i3n2i
1g2u4i3n2í
1g2u4i2n1j
1g2u4i3n2o
1g2u4i3n2ó
1g2u4i2n2s
1g2u4i2n1t
1g2u4i3n2u
1g2u4i2n1x


Versão 1.0.6 DivSilab

Correção da quebra de sílabas das palavras com 'br', como: 'vibração' ERRADO(vib-ra-ção)
Colaboração Leandro Dutra;
Correção da quebra de sílabas das palavras com 'psic', como: 'neuropsicologia' ERRADO(neu-rop-si-co-lo-gia)
Colaboração Raimundo;
Correção da quebra de sílabas das palavras com 'uin', como: 'contribuinte' ERRADO(con-tri-buin-te)
Colaboração João Paulo Vinha Bittar;



Versão 1.0.5 DivSilab

Correção da quebra de sílabas das palavras com 'gn', como: 'incógnito' ERRADO(in-có-g-ni-to)

Exclusão dos códigos
ó2s3t2
2g1g2
2g3s2
2g1t2
2m1m2
1n2ã
2n3c42
2n3d2
2n3t2
2p1p2
2t3g2
2d1g2
2d1d2
2d1t2
ó1g2a
ó1g2e
ó1g2i
ó1g2l2
ó2g3n2
ó1g2o
ó1g2r2
ó2g1u
o1g2a
o1g2á
o1g2â
o1g2ã
o2g1b2
o2g1c2
o2g1d2
o1g2e
o1g2é
o1g2ê
o2g1g2
o1g2i
o1g2í
o1g4l2
o2g1m2
o2g1n2
o1g2o
o1g2ó
o1g2ô
o1g4r2
o2g1s2
o2g1t2
o1g2u
o1g2ú
i1g2a
i1g2á
i1g2â
i1g2ã
i2g1b2
i2g1d2
i1g2e
i1g2é
i1g2ê
i2g1g2
i2g1h2
i1g2i
i1g2í
i1g4l2
i2g1m2
i2g1n2
i1g2o
i1g2ó
i1g2ô
i1g2õ
i2g1p2
i1g4r2
i2g1s2
i2g1t2
i1g2u
i1g2ú
i2g1v2
i1g2y
í1g2a
í2g1d2
í1g2e
í2g1h2
í1g2i
í1g4l2
í2g1m2
í2g1n2
í1g2o
í1g4r2
í1g2u
u1g2a
u1g2á
u1g2â
u1g2ã
u2g1b2
u2g1d2
u1g2e
u1g2é
u1g2ê
u2g1g2
u2g1h2
u1g2i
u1g2í
u1g4l2
u2g1m2
u2g1n2
u1g2o
u1g2ó
u1g2ô
u1g4r2
u2g1t2
u1g2u
u1g2ú
ú1g2a
ú2g1b2
ú1g2e
ú1g2i
ú1g2o
ú1g4r2
ú1g2u

=========================================================
Versão 1.0.4 DivSilab

Sílabas 'a1rô' estão duplicadas com 'a1rô'. Ignorada!
Sílabas '2a4y3i1' estão duplicadas com '2a4y3i'. Usada '2a4y3i1'!
Sílabas '2a4y3l' estão duplicadas com '2a4yl3'. Concatenada '2a4y3l3'!
Sílabas '1co3ê' estão duplicadas com '1co3ê'. Ignorada!
Sílabas '1co3ê' estão duplicadas com '1co3ê'. Ignorada!
Sílabas '1co3ê' estão duplicadas com '1co3ê'. Ignorada!
Sílabas 'e3r2o1m2a' estão duplicadas com 'e3r2o1m2a'. Ignorada!
Sílabas 'e3r2o1m2e' estão duplicadas com 'e3r2o1m2e'. Ignorada!
Sílabas 'e3r2o1m2i' estão duplicadas com 'e3r2o1m2i'. Ignorada!
Sílabas 'e3r4o2m1n2' estão duplicadas com 'e3r2o2m1n2'. Usada 'e3r4o2m1n2'!
Sílabas 'e3r2o1m2o' estão duplicadas com 'e3r2o1m2o'. Ignorada!
Sílabas 'e3r2o1m2u' estão duplicadas com 'e3r2o1m2u'. Ignorada!
Sílabas 'e3r2o1m2á' estão duplicadas com 'e3r2o1m2á'. Ignorada!
Sílabas 'e3r2o1m2â' estão duplicadas com 'e3r2o1m2â'. Ignorada!
Sílabas 'e3r2o1m2é' estão duplicadas com 'e3r2o1m2é'. Ignorada!
Sílabas 'e3r2o1m2í' estão duplicadas com 'e3r2o1m2í'. Ignorada!
Sílabas 'e3r2o1m2ó' estão duplicadas com 'e3r2o1m2ó'. Ignorada!
Sílabas 'e3r2o1m2ô' estão duplicadas com 'e3r2o1m2ô'. Ignorada!
Sílabas '1lo3w' estão duplicadas com 'l2ow1'. Concatenada '1l2o3w1'!
Sílabas 'o3g2' estão duplicadas com 'o3g2'. Ignorada!
Sílabas 'r2a2i4s.' estão duplicadas com 'r2a2i4s.'. Ignorada!
Sílabas 'r2a3i2s.' estão duplicadas com 'r2a2i4s.'. Concatenada 'r2a3i4s.'!
Sílabas '1rais.' estão duplicadas com 'r2a2i4s.'. Concatenada '1r2a3i4s.'!
Sílabas 'r2a3y' estão duplicadas com 'r2a2y3'. Concatenada 'r2a3y3'!
Sílabas '1ra3ó' estão duplicadas com 'r2a3ó'. Concatenada '1r2a3ó'!
Sílabas '1s2e' estão duplicadas com '1s2e'. Ignorada!
Colaboração Adriano Konzen
